【裁判字號】    89,易,642
【裁判日期】    891130
【裁判案由】    竊盜
【裁判全文】
臺灣花蓮地方法院刑事判決                          八十九年度易字第六四二號
    公  訴  人  臺灣花蓮地方法院檢察署檢察官
    被      告  丙○○
右列被告因竊盜案件，經檢察官提起公訴（八十九年度偵字第二三七二號），本院判
決如左：
    主  文
丙○○竊盜，處罰金肆仟伍佰元，如易服勞役，以參佰元折算壹日。
    事  實
一、丙○○意圖為自己不法之所有，於民國八十九年二月二十七日或二十八日上午十
    時許，在花蓮縣玉里鎮安通二十一之一號，竊取甲○○所有之鋁門二片、鐵門一
    片，得手後復於三日後以新台幣（下同）四百二十元之代價售與姓名年籍不詳之
    舊貨商人，嗣經乙○○發覺並告知甲○○，而於同年七月九日，經甲○○向警方
    報案，始查知上情。
二、案經被害人甲○○訴由花蓮縣警察局玉里分局報請臺灣花蓮地方法院檢察署檢察
    官偵查起訴。
理  由
一、訊據被告丙○○矢口否認涉有前揭犯行，辯稱：上開鋁門是伊向乙○○買的，惟
    並無鐵門，而且鋁門也是乙○○拔好後叫伊去載的，不是伊去偷拆的云云。惟查
    證人乙○○於本院審理時結證稱︰「（法官問證人︰甲○○家的鋁門、鐵門是誰
    拆走的？）不是我拆走的，我肢體殘障，是之前車禍造成的，根本不可能拆走鋁
    門及鐵門。（法官問證人︰你如何知道甲○○家的鋁門、鐵門是丙○○偷的？）
    我曾經看過被告騎機車載著一片鋁門紗窗及一包飼料經過。（法官問證人︰被告
    說那鋁門是跟你買的？）怎麼可能，他所說的我並不知道。」（均見本院八十九
    年十一月十六日審判筆錄）等語，核與被告辯解之情節並不相符，而被告於檢察
    官偵查時供稱：伊係以六百元及二瓶酒之代價，在安通三十九號之路邊，向乙○○購買上開鋁門二片，共計重十六公斤，是乙○○叫不詳姓名之人來找伊，說他
    那邊有東西要賣云云（見八十九年八月十日檢察官訊問筆錄），然於警察初訊時
    則稱：前揭鋁門係伊以一公斤二十元之價格（十六公斤則共計三百二十元），向
    乙○○買的，並由伊載乙○○上去把門載回來云云（見八十九年七月十日之警訊
    筆錄），是被告供述顯然前後矛盾，況且衡諸常情，本件若係證人乙○○所為，
    其又豈有主動告知告訴人甲○○其門遭竊之理？是證人證述之詞應可信實，而被
    告辯稱是向證人乙○○購買前揭鋁門云云，則係事後卸責之詞，不足採信。綜上
    所述，本件事證已臻明確，被告犯行洵堪認定，應予依法論科。
二、核被告所為，係犯刑法第三百二十條第一項之竊盜罪。爰審酌被告曾有竊盜、偽
    造文書等前科，素行不良，其犯罪動機、目的、手段尚單純，及所竊得之財物價
    值不高，惟犯罪後仍飾詞圖卸，難認有悔悟之心等一切情狀，量處如主文所示之
    刑，並諭知易服勞役之折算標準，以示懲儆。
據上論斷，應依刑事訴訟法第二百九十九條第一項前段，刑法第三百二十條第一項、
第四十二條第二項，罰金罰鍰提高標準條例第一條前段、第二條，判決如主文。
本案經檢察官李子春到庭執行職務
中      華      民      國    八十九    年    十  一    月    三  十    日
                              臺灣花蓮地方法院刑事庭
                                  法  官  張  健  河
右正本證明與原本無異。
如對本判決不服，應於送達後十日內，向本院提出上訴狀。（應抄附繕本）告訴人或
被害人如對於本判決不服者，應具備理由請求檢察官上訴，其上訴期間之計算係以檢
察官收到判決正本之日期為準。
                                  法院書記官
中      華      民      國    八十九    年    十  一    月    三  十    日
附錄本判決論罪之法律條文：
刑法第三百二十條
意圖為自己或第三人不法之所有，而竊取他人之動產者，為竊盜罪，處五年以下有期
徒刑、拘役或五百元以下罰金。
意圖為自己或第三人不法之利益，而竊佔他人之不動產者，依前項之規定處斷。
前二項之未遂犯罰之。
附錄本案論罪科刑之法律條文：刑法第三百二十條第一項


司法院資訊處製作；財團法人民間司法改革基金會備份。
